Config:
  hfst:
    Gen: ../../../src/generator-gt-norm.hfst
    Morph: ../../../src/analyser-gt-norm.hfst
  xerox:
    Gen: ../../../src/generator-gt-norm.xfst
    Morph: ../../../src/analyser-gt-norm.xfst
    App: lookup

Tests:



# todo:
# Proofread the gold standard (below)
# Then: run analyser, then correct.


  Verb - `sõitma: # Verb (83) `nõstma 'eng /est /fin' - full paradigm
     sõitma+V+Inf/mA: sõitma
     sõitma+V+Inf: sõitaq
     sõitma+V+Act+PrfPrc: sõitnuq
     sõitma+V+Pss+PrfPrc: sõidõt

     sõitma+V+Act+Ind+Prs+Sg1: sõida
     sõitma+V+Act+Ind+Prs+Sg2: sõidat
     sõitma+V+Act+Ind+Prs+Sg3: sõit
     sõitma+V+Act+Ind+Prs+Pl1: sõidamiq
     sõitma+V+Act+Ind+Prs+Pl2: sõidatiq
     sõitma+V+Act+Ind+Prs+Pl3: sõitvaq
     sõitma+V+Act+Ind+Prt+Sg1: sõidi
     sõitma+V+Act+Ind+Prt+Sg2: sõidit
     sõitma+V+Act+Ind+Prt+Sg3: sõit́
     sõitma+V+Act+Ind+Prt+Pl1: sõidimiq
     sõitma+V+Act+Ind+Prt+Pl2: sõiditiq
     sõitma+V+Act+Ind+Prt+Pl3: sõidiq
     sõitma+V+Act+Ind+ConNegII: sõida

     sõitma+V+Pss+Ind+Prs+Sg1: sõidõda
     sõitma+V+Pss+Ind+Prs+Sg3: sõidõtas

     sõitma+V+Act+PrsPrc+Sg+Nom: sõitva

     sõitma+V+Jus: sõitkuq


